臺灣宜蘭地方法院民事裁定　　　　　　 100年度監宣字第33號
聲　請　人　王慶雪
非訟代理人　林志嵩律師
上列聲請人聲請監護宣告事件，本院裁定如下：
    主  文
宣告王春雄（男，民國○○○年○○月○○日生，身分證統一編
號：Ｚ000000000，住宜蘭縣蘇澳鎮南成里文化巷七四號）為受監
護宣告之人。
選定王慶雪（女，民國○○○年○月○○日生，身分證統一編號
：Ｚ000000000）為受監護宣告之人王春雄（男，民國○○○年○
○月○○日生，身分證統一編號：Ｚ000000000，住宜蘭縣蘇澳鎮
南成里文化巷七四號）之監護人。
指定王佳莉（女，民國○○○年○月○日生，身分證統一編號：
Ｚ000000000）為會同開具財產清冊之人。
聲請程序費用新臺幣壹仟元由受監護宣告之人負擔。
    理  由
一、聲請意旨略以：應受監護宣告之人王春雄（男，民國○○○
    年○○月○○日生，身分證統一編號：Ｚ000000000，住宜蘭
    縣蘇澳鎮南成里文化巷七四號）於民國一百年三月二十二日
    至全民健康保險健生全民診所（下稱健生診所）看診，嗣因
    昏厥轉診至財團法人天主教靈醫會羅東聖母醫院（下稱羅東
    聖母醫院）及財團法人羅許基金會羅東博愛醫院（下稱羅東
    博愛醫院），術後陷於昏迷無法言語及辨認人事物，現已不
    能為意思表示或受意思表示及不能辨識其意思表示之效果。
    聲請人王慶雪為應受監護宣告之人王春雄之姊，爰依民法第
    十四條第一項聲請准予宣告王春雄為受監護宣告之人，且為
    維護應受監護宣告之人之各項權益，爰請併予選定聲請人王
    慶雪擔任應受監護宣告之人王春雄之監護人，並指定應受監
    護宣告之人之妹王佳莉為會同開具財產清冊之人等語。並提
    出戶籍謄本、應受監護宣告之人王春雄之健生診所、羅東聖
    母醫院及羅東博愛醫院轉診單在卷為證。
二、按對於因精神障礙或其他心智缺陷，致不能為意思表示或受
    意思表示，或不能辨識其意思表示之效果者，法院得因本人
    、配偶、四親等內之親屬、最近一年有同居事實之其他親屬
    、檢察官、主管機關或社會福利機構之聲請，為監護之宣告
    。民法第十四條第一項定有明文。
三、本院審驗應受監護宣告之人王春雄之心神狀況，並採用羅東
    博愛醫院於民國一百年八月九日以羅博醫字第一０００八０
    ００四六號函覆，由精神科專科醫師陳彥蓉製作之精神鑑定
    報告書所載：(一)應受監護宣告之人王春雄於一百年三月二十
    二日因四肢麻感而至健生診所就醫時，突因噁心想吐，隨即
    昏厥緊急送至聖母醫院，再轉診至該院，至急診前呼吸、心
    跳皆已停止，急診時昏迷指數呈現三分，經心肺復甦術後於
    當日入加護病房治療；(二)應受監護宣告之人於一百年四月六
    日接受氣切手術，十二日轉至該院急性呼吸照護中心，再於
    五月二日轉至普通病房繼續治療，生命徵象漸趨穩定後於同
    年五月二十三日出院，轉送建生護理之家接受照護，至今自
    我照顧（便溺、進食、移位）仍完全仰賴他人協助；(三)應受
    監護宣告之人於一百年七月八日接受鑑定時臥床，置有鼻胃
    管、氣切管、導尿管及包尿布，四肢被約束，僵硬且肌肉萎
    縮，因其封閉狀態及完全無意思表達能力，無客觀跡象顯示
    其能瞭解施測者之任何意向，專注力有所缺損，時空定向感
    不佳，無法進行簡單計算、書寫自己姓名及閱讀，整體認知
    功能達重度認知功能損傷，評估應受監護宣告之人王春雄處
    於嚴重認知功能缺損狀態，致不能為意思表示或受意思表示
    及不能辨識其意思表示之效果等情，認應受監護宣告之人王
    春雄現因心神喪失而不能為意思表示或受意思表示及不能辨
    識其意思表示之效果，爰依首揭法條規定，宣告王春雄為受
    監護宣告之人。
四、次按，受監護宣告之人應置監護人。法院為監護之宣告時，
    應依職權就配偶、四親等內之親屬、最近一年有同居事實之
    其他親屬、主管機關、社會福利機構或其他適當之人選定一
    人或數人為監護人，並同時指定會同開具財產清冊之人。法
    院選定監護人時，應依受監護宣告之人之最佳利益，優先考
    量受監護宣告之人之意見，審酌一切情狀，並注意下列事項
    ：(一)受監護宣告之人之身心狀態與生活及財產狀況；(二)受監
    護宣告之人與其配偶、子女或其他共同生活之人間之情感狀
    況；(三)監護人之職業、經歷、意見及其與受監護宣告之人之
    利害關係；(四)法人為監護人時，其事業之種類與內容，法人
    及其代表人與受監護宣告之人之利害關係。民法第一千一百
    十條、第一千一百十一條第一項、第一千一百十一條之一分
    別定有明文。查聲請人王慶雪已陳明願任受監護宣告之人之
    監護人，本院亦認聲請人為受監護宣告之人王春雄之姊，具
    監護其弟之意願與能力，當認其可為受監護宣告之人之利益
    全力監護，故由聲請人王慶雪擔任受監護宣告之人王春雄之
    監護人，應合於受監護宣告之人之最佳利益。至王佳莉則為
    應受監護宣告之人王春雄之妹，指定由其擔任會同開具財產
    清冊之人，本院亦認其能維護受監護宣告之人之最佳利益且
    利於執行會同開具財產清冊之責。秉此，本院基於受監護宣
    告之人王春雄之最佳利益，復查無不宜由聲請人王慶雪監護
    受監護宣告之人王春雄及由王佳莉擔任會同開具財產清冊之
    人之法定事由，爰依法併予選定聲請人王慶雪擔任受監護宣
    告之人王春雄之監護人，並指定王佳莉為會同開具財產清冊
    之人如主文。
五、依民事訴訟法第六百零八條第一項，裁定如主文。
中    華    民    國   100    年    8     月    31    日
                  臺灣宜蘭地方法院家事法庭
                      法  官  陳嘉年
以上正本與原本無異。
本裁定監護宣告部分不得抗告；如不服本裁定關於選定監護人及
指定會同開具財產清冊之人等部分，應於裁定送達後10日內向本
院提出抗告狀（應附繕本）。
中    華    民    國   100    年    8     月    31    日
                      書記官  吳慧芳